---
title: "Data Analysis Skill Test - Case 1"
output:
  html_document: default
  pdf_document: default
---

```{r message=FALSE, warning=FALSE, include=FALSE, paged.print=FALSE}

# Instalando pacotes. Favor desmarcar hashtags dos comandos caso seja necessário instalar algum pacote.

# install.packages('skimr')
# install.packages('forecast')
# install.packages('ggplot2')
# install.packages('RColorBrewer')

```

```{r message=FALSE, warning=FALSE, include=FALSE, paged.print=FALSE}

# Importando arquivo TFP

library(skimr)
library(forecast)
library(ggplot2)
library(RColorBrewer)

data = read.csv('TFP.csv', header = T)

data$year <- as.character(data$year)

```

## **Análise Exploratória**

---

```{r echo=FALSE}

skim(data)

```

Na variável isocode temos 186 registros, sendo 3 valores únicos - CAN, MEX e USA. Nenhum missing value.

```{r echo=FALSE}

summary(as.factor(data$isocode))

```

Gráfico de histograma e densidade para verificar a distribuição da variável rtfpna

```{r echo=FALSE}

s1 <- ggplot(data= data, aes(x=rtfpna)) + 
              geom_histogram(aes(y =..density..),
                             col="green",
                             fill="green",
                             alpha=.2) + 
              geom_density(col = 'purple', size = 1) +  
              labs(x='rtfpna')

s1

```

Gráfico boxplot para verificar a distribuição da variável rtfpna por isocode

```{r echo=FALSE}

s2 <- ggplot(data= data, aes(y=rtfpna, x= isocode)) + 
      geom_boxplot(aes(fill = isocode)) + 
      labs(y='rtfpna', x= 'isocode') +
      scale_fill_brewer(palette = "Dark2")

s2

```

### Série temporal para USA

```{r echo=FALSE}

ss <- subset(data, isocode == 'USA')

s3 <- ggplot(data = ss, aes(x = as.numeric(year), y = as.numeric(rtfpna))) + 
      geom_line(color = "#d35400", size = 1)  + 
      xlab("year") + ylab("rtfpna") + labs(title = "USA Time Series") +
      geom_point(colour = "#34495e", size = 0.9) +
      scale_x_continuous(breaks = seq(min(ss$year),max(ss$year), 5)) +
      scale_y_continuous(breaks = seq(min(ss$rtfpna),max(ss$rtfpna), .05))

s3 

```

### Série temporal para CAN

```{r echo=FALSE}

ss <- subset(data, isocode == 'CAN')

s4 <- ggplot(data = ss, aes(x = as.numeric(year), y = as.numeric(rtfpna))) + 
      geom_line(color = "#d35400", size = 1)  + 
      xlab("year") + ylab("rtfpna") + labs(title = "CAN Time Series") +
      geom_point(colour = "#34495e", size = 0.9)+
      scale_x_continuous(breaks = seq(min(ss$year),max(ss$year), 5)) +
      scale_y_continuous(breaks = seq(min(ss$rtfpna),max(ss$rtfpna), .05))

s4

```

### Série temporal para MEX

```{r echo=FALSE}

ss <- subset(data, isocode == 'MEX')

s4 <- ggplot(data = ss, aes(x = as.numeric(year), y = as.numeric(rtfpna))) + 
      geom_line(color = "#d35400", size = 1)  + 
      xlab("year") + ylab("rtfpna") + labs(title = "MEX Time Series") +
      geom_point(colour = "#34495e", size = 0.9)+
      scale_x_continuous(breaks = seq(min(ss$year),max(ss$year), 5)) +
      scale_y_continuous(breaks = seq(min(ss$rtfpna),max(ss$rtfpna), .05))

s4

```

## **Previsão da Série Temporal**

Irei utilizar modelagem automática ARIMA

##### USA

Prevendo RTFPNA para os próximos 10 anos

```{r echo=FALSE}

arima_result = auto.arima(data$rtfpna[data$isocode == 'USA'])

```

Resultado sumarizado para USA:

```{r echo=FALSE}
# Sumário
summary(arima_result)

# Previsão
previsaoARIMA = forecast(arima_result, h = 10)

```

Método utilizado pelo ARIMA automático:

```{r echo=FALSE}

previsaoARIMA$method

```

Forecast do modelo

```{r echo=FALSE}

previsao <- as.data.frame(previsaoARIMA)

previsao

```

Plotando a previsão na série temporal junto com intervalo de confiança de 80% e 95%

```{r echo=FALSE}

previsao <- as.data.frame(previsaoARIMA)

# Gráfico

ss <- subset(data, isocode == 'USA' & year > 1990)

ggplot(data = ss, aes(x = as.numeric(year), y = as.numeric(rtfpna))) + 
      geom_line(color = "#d35400", size = 1)  + 
      xlab("year") + ylab("rtfpna") + labs(title = "USA Time Series Forecast") +
      geom_point(colour = "#34495e", size = 0.9) +
      geom_ribbon(aes(x=c(2012,2013,2014,2015,2016,2017,2018,2019,2020,2021),
                    y=`Point Forecast`,
                    ymax= `Hi 95`, ymin= `Lo 95`),
                 data=previsao, fill="#7b7d7d") + 
      geom_ribbon(aes(x=c(2012,2013,2014,2015,2016,2017,2018,2019,2020,2021),
                      y=`Point Forecast`,
                      ymax= `Hi 80`, ymin= `Lo 80`),
                  data=previsao, fill="#424949") +
      geom_line(aes(x=c(2012,2013,2014,2015,2016,2017,2018,2019,2020,2021),
                    y=`Point Forecast`), data = previsao, color = 'purple', size = .8) +
      scale_x_continuous(breaks = seq(min(ss$year),2030, 2)) +
      scale_y_continuous(breaks = seq(0, 2, .02))



```

##### CAN

Prevendo RTFPNA para os próximos 10 anos

```{r echo=FALSE}

arima_result = auto.arima(data$rtfpna[data$isocode == 'CAN'])

```

Resultado sumarizado para CAN:

```{r echo=FALSE}
# Sumário
summary(arima_result)

# Previsão
previsaoARIMA = forecast(arima_result, h = 10)

```

Método utilizado pelo ARIMA automático:

```{r echo=FALSE}

previsaoARIMA$method

```

Forecast do modelo

```{r echo=FALSE}

previsao <- as.data.frame(previsaoARIMA)

previsao

```
Plotando a previsão na série temporal junto com intervalo de confiança de 80% e 95%

```{r echo=FALSE}

previsao <- as.data.frame(previsaoARIMA)

# Gráfico

ss <- subset(data, isocode == 'CAN' & year > 1990)

ggplot(data = ss, aes(x = as.numeric(year), y = as.numeric(rtfpna))) + 
      geom_line(color = "#d35400", size = 1)  + 
      xlab("year") + ylab("rtfpna") + labs(title = "CAN Time Series Forecast") +
      geom_point(colour = "#34495e", size = 0.9) +
      geom_ribbon(aes(x=c(2012,2013,2014,2015,2016,2017,2018,2019,2020,2021),
                    y=`Point Forecast`,
                    ymax= `Hi 95`, ymin= `Lo 95`),
                 data=previsao, fill="#7b7d7d") + 
      geom_ribbon(aes(x=c(2012,2013,2014,2015,2016,2017,2018,2019,2020,2021),
                      y=`Point Forecast`,
                      ymax= `Hi 80`, ymin= `Lo 80`),
                  data=previsao, fill="#424949") +
      geom_line(aes(x=c(2012,2013,2014,2015,2016,2017,2018,2019,2020,2021),
                    y=`Point Forecast`), data = previsao, color = 'purple', size = .8) +
      scale_x_continuous(breaks = seq(min(ss$year),2030, 2)) +
      scale_y_continuous(breaks = seq(0, 2, .02))



```

##### MEX

Prevendo RTFPNA para os próximos 10 anos

```{r echo=FALSE}

arima_result = auto.arima(data$rtfpna[data$isocode == 'MEX'])

```

Resultado sumarizado para MEX:

```{r echo=FALSE}
# Sumário
summary(arima_result)

# Previsão
previsaoARIMA = forecast(arima_result, h = 10)

```

Método utilizado pelo ARIMA automático:

```{r echo=FALSE}

previsaoARIMA$method

```

Forecast do modelo

```{r echo=FALSE}

previsao <- as.data.frame(previsaoARIMA)

previsao

```
Plotando a previsão na série temporal junto com intervalo de confiança de 80% e 95%

```{r echo=FALSE}


# Gráfico

ss <- subset(data, isocode == 'MEX' & year > 1990)

ggplot(data = ss, aes(x = as.numeric(year), y = as.numeric(rtfpna))) + 
      geom_line(color = "#d35400", size = 1)  + 
      xlab("year") + ylab("rtfpna") + labs(title = "MEX Time Series Forecast") +
      geom_point(colour = "#34495e", size = 0.9) +
      geom_ribbon(aes(x=c(2012,2013,2014,2015,2016,2017,2018,2019,2020,2021),
                    y=`Point Forecast`,
                    ymax= `Hi 95`, ymin= `Lo 95`),
                 data=previsao, fill="#7b7d7d") + 
      geom_ribbon(aes(x=c(2012,2013,2014,2015,2016,2017,2018,2019,2020,2021),
                      y=`Point Forecast`,
                      ymax= `Hi 80`, ymin= `Lo 80`),
                  data=previsao, fill="#424949") +
      geom_line(aes(x=c(2012,2013,2014,2015,2016,2017,2018,2019,2020,2021),
                    y=`Point Forecast`), data = previsao, color = 'purple', size = .8) +
      scale_x_continuous(breaks = seq(min(ss$year),2030, 2)) +
      scale_y_continuous(breaks = seq(0, 2, .05))



```

##### Can you think about another feature that could be helpful in explaining TFP series? Explain.

Pode haver correlação entre o PIB - Produto Interno Bruto de um país com seus respectivo TFP - Produtividade Total dos Fatores

Por mais que o PIB não avalie diretamente a eficiência que uma economia combina a totalidade de seus recursos para gerar produto, pode haver correlação entre esta eficiência junto com a soma de todos os bens e serviços produzidos num país em um determinado período.